【裁判字號】    98,易,430
【裁判日期】    980429
【裁判案由】    傷害
【裁判全文】
臺灣板橋地方法院刑事判決               98年度易字第430號
公  訴  人  臺灣板橋地方法院檢察署檢察官
被      告  乙○○
上列被告因傷害案件，經檢察官提起公訴（98年度偵字第1707號
），本院判決如下：
    主  文
乙○○傷害人之身體，累犯，處拘役拾日，如易科罰金，以新
臺幣壹仟元折算壹日。
    事  實
一、乙○○前因妨害風化案件，經臺灣臺北地方法院以95年度簡
    字第400 號判決有期徒刑3 月確定，於民國95年5 月16日易
    科罰金執行完畢；復因妨害風化案件，經本院以95年度簡字
    第5772號判決判處有期徒刑3 月確定，於96年2 月14日易科
    罰金執行完畢。詎其於97年11月30日13時20分許（起訴書誤
    載為「13時許」），至位於臺北縣中和市○○路25號1 樓之
    全家便利商店中和安陽店購物，因將所購買之物品分多次結
    帳，遭店長甲○○斥責並與以發生口角後，竟基於傷害之犯
    意，徒手掌摑甲○○之左臉頰乙下，致甲○○受有左臉頰挫
    傷併瘀血之傷害。
二、案經甲○○訴由臺北縣政府警察局中和分局報告臺灣板橋地
    方法院檢察署檢察官偵查起訴。
    理  由
一、按被告以外之人於審判外之陳述，雖不符同法第159 條之1
    至第159 條之4 之規定，但經當事人於審判程序同意作為證
    據，法院審酌該言詞陳述或書面陳述作成時之情況，認為適
    當者，亦得為證據；當事人、代理人或辯護人於法院調查證
    據時，知有第159 條第1 項不得為證據之情形，而未於言詞
    辯論終結前聲明異議者，視為有前項之同意，此據同法第15
    9 條之5 規定甚明。查本判決後引之被告以外之人於審判外
    之陳述，固屬傳聞證據，惟被告、公訴檢察官就該審判外陳
    述之證據能力，迄至言詞辯論終結前均未爭執或聲明異議，
    復經本院審酌該等證據資料製作時之情況，尚查無違法不當
    及證明力明顯過低之瑕疵，亦認為以之作為證據應屬適當，
    故揆諸前開法律規定與說明，爰逕依刑事訴訟法第159 條之
    5 規定，認該等證據資料均例外有證據能力。
二、訊據被告乙○○對於有在上揭時、地以手掌摑告訴人甲○○
    之左臉頰乙下之情，坦承不諱，核與告訴人甲○○於警詢、
    偵查中所為之指訴情節相符，復有診斷證明書、監視器翻拍
    照片暨受傷照片共3 幀、統一發票4 紙，及監視錄影光碟1
    片存卷可考，堪認被告之自白為可採。從而本件事證已臻明
    確，被告之犯行應堪認定。
三、核被告乙○○所為，係犯刑法第277 條第1 項之傷害人之身
    體罪。又被告有事實欄所載之執行紀錄，有臺灣高等法院被
    告前案紀錄表在卷可稽，其於有期徒刑執行完畢後之5 年以
    內，再故意犯本件有期徒刑以上之罪，為累犯，應依法加重
    其刑。爰審酌被告犯罪之動機、目的，並考量其犯罪之手段
    、對告訴人所生危害、犯後坦承犯行之態度，及犯後曾前往
    告訴人之店內暨在本院審理中數次表示要以新台幣2,500 元
    與告訴人和解，然因告訴人認被告洽談和解之態度非佳，而
    未能接受等一切情狀，量處如主文所示之刑，並諭知易科罰
    金之折算標準，以資懲儆。
據上論斷，應依刑事訴訟法第299 條第1 項前段，刑法第277 條
第1 項前段、第47條第1 項、第41條第1 項前段，刑法施行法第
1條 之1 ，判決如主文。
中    華    民    國    98    年    4     月    29    日
                  刑事第十七庭  法  官  邱景芬
以上正本證明與原本無異。
如不服本判決應於收受判決後10日內向本院提出上訴書狀，並
應敘述具體理由。其未敘述上訴理由者，應於上訴期間屆滿後
20日內向本院補提理由書（均須按他造當事人之人數附繕本）
「切勿逕送上級法院」。
                                書記官  黃文儀
中    華    民    國    98    年    4     月    29    日
附錄本案論罪科刑法條全文：
中華民國刑法第277條
傷害人之身體或健康者，處 3 年以下有期徒刑、拘役或 1 千元
以下罰金。
犯前項之罪因而致人於死者，處無期徒刑或 7 年以上有期徒刑；
致重傷者，處 3 年以上 10 年以下有期徒刑。


司法院資訊處製作；財團法人民間司法改革基金會備份。
